【裁判字號】    98,抗,22
【裁判日期】    980123
【裁判案由】    聲明異議
【裁判全文】
臺灣高等法院臺中分院民事裁定           98年度抗字第22號
抗  告  人  甲○○
相  對  人  訊助企業股份有限公司
法定代理人  乙○○
代  理  人  丙○○
上列抗告人因與相對人間聲請本票裁定強制執行事件，就執行行
為聲明異議，對於中華民國97年12月3日臺灣苗栗地方法院97年
度執聲字第104號裁定提起抗告，本院裁定如下：
    主  文
抗告駁回。
抗告程序費用新臺幣壹仟元由抗告人負擔。
    理  由
一、本件聲明異議人即抗告人於原審法院聲明異議意旨略以：依
    臺灣桃園地方法院97年度司票字第3331號民事裁定相對人為
    宇申科技股份有限公司（下稱宇申科技公司）、邱文魁2人
    ，依該裁定確定證明書亦證明兩造當事人共3人。從而債權
    人即相對人對本件應執行標的及其所在應屬宇申科技公司所
    有之動產或不動產，及邱文魁所有財產辦理執行，不得對抗
    告人個人名下之不動產查封拍賣，是相對人人查報之如原裁
    定附表所示不動產財產為抗告人所有，原審執行法院仍予以
    查封，屬原審執行法院執行錯誤，為此依民事訴訟法第12條
    規定聲明異議，請求廢棄原裁定等語。
二、原審法院裁定以：本件債權人即相對人訊助企業股份有限公
    司（下稱訊助公司）持臺灣桃園地方法院97年度司票字第
    3331號民事裁定正本及確定證明書為執行名義聲請強制執行
    ，該裁定及確定證明書載明前揭本票裁定事件之相對人有宇
    申科技公司、邱文魁及抗告人甲○○等3人，而非兩造當事
    人共3人。故本件相對人並非抗告人所稱僅為宇申科技公司
    及邱文魁2人，而係宇申科技公司、邱文魁及抗告人甲○○
    共3人，本件執行抗告人所有如原裁定附表所示之不動產，
    並無錯誤情事。原審民事執行處司法事務官97年10月28日97
    年度執聲字第104號裁定駁回抗告人之聲明異議，並無違誤
    ，聲明異議意旨指摘原審民事執行處司法事務官97年10月28
    日97年度執聲字第104號裁定不當，求予廢棄，為無理由，
    應予駁回。
三、抗告意旨略以：按執行法院如發見債權人查報之財產確非債
    務人所有者，應命債權人另行查報，於強制執行開始後始發
    見者，應由執行法院撤銷其執行處分，強制執行法第17條定
    有明文。查本件執行法院所查封之執行標的物即如原裁定附
    表所示之不動產，並非臺灣桃園地方法院97年度司票字第33
    31號民事確定裁定主文相對人宇申科技公司及邱文魁二人所
    有之財產，有土地及建物謄本各1份可稽，此為相對人即債
    權人訊助公司所承認，則依強制執行法第17條規定，執行法
    院應命相對人另行查報，於強制執行開始後始發見者，應由
    執行法院撤銷其執行處分，是本件顯屬原審執行法院查封錯
    誤，原裁定自屬違背法令等語。
四、按強制執行依執行名義為之，強制執行法第4條第l項定有明
    文。
五、經查：本件相對人持臺灣桃園地方法院97年度司票字第3331
    號本票裁定事件民事裁定正本及確定證明書為執行名義聲請
    強制執行，觀之上開裁定當事人欄關於抗告人甲○○之記載
    為「兼法定代理人」，意指抗告人既為相對人（即債務人）
    ，同時亦兼宇申科技公司之法定代理人，而上開確定證明書
    亦載明上開本票裁定事件，相對人有宇申科技公司、邱文魁
    及抗告人等3人，而非兩造當事人共3人。是臺灣桃園地方法
    院97年度司票字第3331號本票裁定事件之相對人明顯並非抗
    告人所稱僅為宇申科技公司及邱文魁2人，而係宇申科技公
    司、邱文魁及抗告人共3人。且抗告人如認其非上開本票裁
    定之當事人，應循民事訴訟程序以資救濟，且如欲停止執行
    ，亦應依強制執行法第18條第2項為之。從而，原審民事執
    行處司法事務官97年10月28日97年度執聲字第104號裁定駁
    回抗告人之聲明異議，及原裁定駁回抗告人之聲明異議，經
    核認事用法並無違誤。抗告意旨仍執前詞指摘原裁定不當，
    聲明求予廢棄，非有理由，應予駁回。
六、據上論結，本件抗告為無理由，依強制執行法第30條之1，
    民事訴訟法第495條之1第1項、第449條第1項、第95條，第
    78條，裁定如主文。
中    華    民    國    98    年    1     月    23    日
                  民事第一庭    審判長法  官  吳火川
                                      法  官  饒鴻鵬
                                      法  官  胡景彬
以上正本係照原本作成。
再為抗告應以適用法規顯有錯誤為理由。
如提起再抗告者應於裁定送達後十日內向本院提出抗告理由狀（
須按照他造人數附具繕本）並繳納抗告裁判費新臺幣壹仟元，同
時委任律師或具有律師資格之關係人為代理人。
                                      書記官  劉建智
中    華    民    國    98    年    2     月    2     日
                                                      Ｅ


司法院資訊處製作；財團法人民間司法改革基金會備份。
